<!-- File: _level_1.qmd -->
### Änderung der inneren Energie

```{r}
#| output: false

task <- tibble::tibble(
    task = "Innere Energie",
    level = 1,
    base_points = 7,
    max_base_points = 7 
) |>
    dplyr::mutate(
        level_points = base_points * level,
        max_level_points = max_base_points * level
    )

tasks <- tasks |> tibble::add_row(task)
```

### `{r} task$task`

Gib die Definition der Änderung der inneren Energie an. Gleichung, Benennung der Variablen, Einheiten.    

[Du kannst `{r} task$level_points` und maximal `{r} task$max_level_points` Aufgabenpunkte bekommen. Punkte werden für Aussagen nur unter Einbeziehung und Beachtung von Fachsprache vergeben]{fg="purple"}

::: {.content-hidden unless-meta="show-rating"}
[Die Änderung der inneren Energie $\Delta U$ wird in $\mathrm{J}$ angegeben. Sie erfolgt durch Wärme $Q$ und Arbeit $W$ nach der Gleichung
$$
\Delta U = Q + W.
$$
Dabei: $Q$ — zugeführte Wärme (Einheit: $\mathrm{J}$), $W$ — vom System verrichtete/aufgenommene Arbeit (Einheit: $\mathrm{J}$).]{fg="green-shade-3"}
:::

---

### Respiratorischer Quotient — Glucose

```{r}
#| output: false

task <- tibble::tibble(
    task = "Respiratorischer Quotient — Glucose",
    level = 1,
    base_points = 5,
    max_base_points = 5 
) |>
    dplyr::mutate(
        level_points = base_points * level,
        max_level_points = max_base_points * level
    )

tasks <- tasks |> tibble::add_row(task)
```

### `{r} task$task`

Gib die stöchiometrische Verbrennungsreaktion von Glucose an und berechne den respiratorischen Quotienten $\mathrm{RQ}$.  

[Du kannst `{r} task$level_points` und maximal `{r} task$max_level_points` Aufgabenpunkte bekommen.]{fg="purple"}

::: {.content-hidden unless-meta="show-rating"}
[Reaktion:
$$\ce{C6H12O6 + 6 O2 -> 6 CO2 + 6 H2O}$$
Damit $n_{\ce{CO2}}=6$, $n_{\ce{O2}}=6$ und
$$\mathrm{RQ}=\frac{n_{\ce{CO2}}}{n_{\ce{O2}}}=\frac{6}{6}=1.$$]{fg="green-shade-3"}
:::

---

### Massenbezogene Enthalpie (Glucose)

```{r}
#| output: false

task <- tibble::tibble(
    task = "Massenbezogene Enthalpie — Glucose",
    level = 1,
    base_points = 6,
    max_base_points = 6 
) |>
    dplyr::mutate(
        level_points = base_points * level,
        max_level_points = max_base_points * level
    )

tasks <- tasks |> tibble::add_row(task)
```

### `{r} task$task`

Zeige die Herleitung von $\Delta H_{m} = \Delta H_{n} / M$ und berechne die massenbezogene Metabolisierungsenergie von Glucose (Nutze $\Delta H_{n}=-2805\ \mathrm{kJ\,mol^{-1}}$, $M_{\text{Glucose}}=180.16\ \mathrm{g\,mol^{-1}}$). Ergebnis in $\mathrm{kJ\,g^{-1}}$.  

[Du kannst `{r} task$level_points` und maximal `{r} task$max_level_points` Aufgabenpunkte bekommen.]{fg="purple"}

::: {.content-hidden unless-meta="show-rating"}
[Herleitung: $m=nM \Rightarrow n/m = 1/M \Rightarrow \Delta H_m = \Delta H_n / M$.

Berechnung:
$$\Delta H_{m} = \frac{-2805\ \mathrm{kJ\,mol^{-1}}}{180.16\ \mathrm{g\,mol^{-1}}} = -15.57\ \mathrm{kJ\,g^{-1}} \approx -15.6\ \mathrm{kJ\,g^{-1}}.$$]{fg="green-shade-3"}
:::

<!-- End of _level_1.qmd -->


<!-- File: _level_2.qmd -->
### Heizwert vs. Brennwert (Methan)

```{r}
#| output: false

task <- tibble::tibble(
    task = "Heizwert vs. Brennwert — Methan",
    level = 2,
    base_points = 6,
    max_base_points = 6 
) |>
    dplyr::mutate(
        level_points = base_points * level,
        max_level_points = max_base_points * level
    )

tasks <- tasks |> tibble::add_row(task)
```

### `{r} task$task`

Gegeben: Verbrennungsenthalpie (Wasser als Dampf) für Methan:
$$\ce{CH4(g) + 2 O2(g) -> CO2(g) + 2 H2O(g)},\quad \Delta H_{c,n}^{\circ}=-802\ \mathrm{kJ\,mol^{-1}}.$$
Die Kondensationsenthalpie ist $-\Delta H_{\text{vap},n}^{\circ}= -45\ \mathrm{kJ\,mol^{-1}}$ pro $\ce{H2O}$. Bestimme den Brennwert (Wasser flüssig) pro mol Methan.  

[Du kannst `{r} task$level_points` und maximal `{r} task$max_level_points` Aufgabenpunkte bekommen.]{fg="purple"}

::: {.content-hidden unless-meta="show-rating"}
[Zwei Wassermoleküle kondensieren: Zusatzenergie $2\cdot45=90\ \mathrm{kJ\,mol^{-1}}$.
$$\Delta H_{\text{Brennwert}} = -802\ \mathrm{kJ} - 2\cdot45\ \mathrm{kJ} = -892\ \mathrm{kJ\,mol^{-1}}.$$]{fg="green-shade-3"}
:::

---

### Massenbezogene Enthalpie — Palmitinsäure

```{r}
#| output: false

task <- tibble::tibble(
    task = "Massenbezogene Enthalpie — Palmitinsäure",
    level = 2,
    base_points = 6,
    max_base_points = 6 
) |>
    dplyr::mutate(
        level_points = base_points * level,
        max_level_points = max_base_points * level
    )

tasks <- tasks |> tibble::add_row(task)
```

### `{r} task$task`

Gegeben: Palmitinsäure $\ce{C16H32O2}$, $\Delta H_{c,n}^{\circ} = -10016\ \mathrm{kJ\,mol^{-1}}$ und molare Masse $M\approx256.43\ \mathrm{g\,mol^{-1}}$.
Berechne $\Delta H_{m}$ in $\mathrm{kJ\,g^{-1}}$.  

[Du kannst `{r} task$level_points` und maximal `{r} task$max_level_points` Aufgabenpunkte bekommen.]{fg="purple"}

::: {.content-hidden unless-meta="show-rating"}
[Rechnung:
$$\Delta H_{m}=\frac{-10016\ \mathrm{kJ\,mol^{-1}}}{256.43\ \mathrm{g\,mol^{-1}}}=-39.05\ \mathrm{kJ\,g^{-1}}\approx -39.1\ \mathrm{kJ\,g^{-1}}.$$]{fg="green-shade-3"}
:::

---

### Energieverlust durch Harnstoff — Alanin (Erweiterung)

```{r}
#| output: false

task <- tibble::tibble(
    task = "Energieverlust durch Harnstoff — Alanin",
    level = 2,
    base_points = 8,
    max_base_points = 8 
) |>
    dplyr::mutate(
        level_points = base_points * level,
        max_level_points = max_base_points * level
    )

tasks <- tasks |> tibble::add_row(task)
```

### `{r} task$task`

Aus dem Text: thermische Verbrennung (Stöchiometrie mit 2 Mol Alanin) liefert
$$\Delta H_{c,\mathrm{n},\mathrm{Alanin}}^{\circ} = -1621\ \mathrm{kJ}$$
und die zur Ausscheidung nötige Umkehrreaktion (Harnstoff‑Bildung) hat $\Delta H_{\mathrm{Urin},n}^{\circ}=+632\ \mathrm{kJ}$ (bei passender Stöchiometrie).  
a) Bestimme die molare Metabolisierungsenthalpie für 2 Mol Alanin (Addition der Enthalpien).  
b) Gib die Metabolisierungsenthalpie pro Mol Alanin an (in $\mathrm{kJ\,mol^{-1}}$) und pro Gramm (molare Masse Alanin $M=89.09\ \mathrm{g\,mol^{-1}}$).  

[Du kannst `{r} task$level_points` und maximal `{r} task$max_level_points` Aufgabenpunkte bekommen.]{fg="purple"}

::: {.content-hidden unless-meta="show-rating"}
[a) Für 2 Mol Alanin:
$$\Delta H_{\text{metab},2\,\text{mol}} = -1621\ \mathrm{kJ} + 632\ \mathrm{kJ} = -989\ \mathrm{kJ}.$$
b) Pro Mol:
$$\Delta H_{\text{metab, per mol}} = \frac{-989\ \mathrm{kJ}}{2} = -494.5\ \mathrm{kJ\,mol^{-1}}.$$
Pro Gramm:
$$\frac{-494.5\ \mathrm{kJ\,mol^{-1}}}{89.09\ \mathrm{g\,mol^{-1}}} = -5.55\ \mathrm{kJ\,g^{-1}}.$$]{fg="green-shade-3"}
:::

<!-- End of _level_2.qmd -->


<!-- File: _level_3.qmd -->
### Metabolisierungsenthalpie — Methionin (A‑Niveau)

```{r}
#| output: false

task <- tibble::tibble(
    task = "Metabolisierungsenthalpie — Methionin",
    level = 3,
    base_points = 10,
    max_base_points = 10 
) |>
    dplyr::mutate(
        level_points = base_points * level,
        max_level_points = max_base_points * level
    )

tasks <- tasks |> tibble::add_row(task)
```

### `{r} task$task`

Im Text: thermische Verbrennung von Methionin (Stöchiometrie mit 2 Mol) liefert
$$\Delta H_{c,\mathrm{n},\mathrm{Methionin}}^{\circ} = -3564\ \mathrm{kJ}.$$
Die kombinierte Enthalpie für Harnstoff‑ und Sulfat‑Bildung (Urin+Sulfat) ist $\Delta H_{\text{Urin+Sulfat},n}^{\circ}=+327\ \mathrm{kJ}$ (passende Stöchiometrie).  
a) Bestimme die molare Metabolisierungsenthalpie für die gegebene Stöchiometrie (Addition der Enthalpien).  
b) Gib die Metabolisierungsenthalpie pro Mol Methionin an.  
c) Berechne den prozentualen Energieverlust gegenüber der thermischen Verbrennung (in %).  

[Du kannst `{r} task$level_points` und maximal `{r} task$max_level_points` Aufgabenpunkte bekommen.]{fg="purple"}

::: {.content-hidden unless-meta="show-rating"}
[a) Für die gegebene Stöchiometrie (2 Mol):
$$\Delta H_{\text{metab},2} = -3564\ \mathrm{kJ} + 327\ \mathrm{kJ} = -3237\ \mathrm{kJ}.$$
b) Pro Mol Methionin:
$$\frac{-3237\ \mathrm{kJ}}{2} = -1618.5\ \mathrm{kJ\,mol^{-1}}.$$
c) Prozentualer Energieverlust:
$$\text{Verlust}=\frac{327}{3564}\cdot100\%=9.17\%\approx9.2\%.$$]{fg="green-shade-3"}
:::

---

### Expansionsarbeit und innere Energie — Methan (A‑Niveau)

```{r}
#| output: false

task <- tibble::tibble(
    task = "Expansionsarbeit und innere Energie — Methan",
    level = 3,
    base_points = 8,
    max_base_points = 8 
) |>
    dplyr::mutate(
        level_points = base_points * level,
        max_level_points = max_base_points * level
    )

tasks <- tasks |> tibble::add_row(task)
```

### `{r} task$task`

Für die Reaktion
$$\ce{CH4(g) + 2 O2(g) -> CO2(g) + 2 H2O(g)}$$
gilt im Standardfall $\Delta H_{c,n}^{\circ}=-802\ \mathrm{kJ\,mol^{-1}}$. Bestimme für diese Reaktion bei Standardbedingungen die Änderung der inneren Energie $\Delta U_{n}$ und die Expansionsarbeit $p\Delta V_{n}$. Begründe kurz.  

[Du kannst `{r} task$level_points` und maximal `{r} task$max_level_points` Aufgabenpunkte bekommen.]{fg="purple"}

::: {.content-hidden unless-meta="show-rating"}
[Anzahl Gasmol vorher $n_i=1+2=3$, nachher $n_f=1+2=3$, also $\Delta n=0$. Daher ist $p\Delta V_{n}=0$ und
$$\Delta U_{n}=\Delta H_{n} - p\Delta V_{n} = -802\ \mathrm{kJ\,mol^{-1}}.$$]{fg="green-shade-3"}
:::

---

### Misch‑RQ (A‑Niveau)

```{r}
#| output: false

task <- tibble::tibble(
    task = "Misch‑RQ — Glucose + Palmitinsäure",
    level = 3,
    base_points = 8,
    max_base_points = 8 
) |>
    dplyr::mutate(
        level_points = base_points * level,
        max_level_points = max_base_points * level
    )

tasks <- tasks |> tibble::add_row(task)
```

### `{r} task$task`

Berechne den respiratorischen Quotienten für die gleichzeitige vollständige Oxidation von je 1 Mol Glucose und 1 Mol Palmitinsäure (nutze die stöchiometrischen Reaktionen im Text). Zeige Rechnung.  

[Du kannst `{r} task$level_points` und maximal `{r} task$max_level_points` Aufgabenpunkte bekommen.]{fg="purple"}

::: {.content-hidden unless-meta="show-rating"}
[Summen:
$n_{\ce{CO2}} = 6 + 16 = 22$; $n_{\ce{O2}} = 6 + 48 = 54$.
$$\mathrm{RQ}=\frac{22}{54}=0.4074\approx0.407.$$]{fg="green-shade-3"}
:::

<!-- End of _level_3.qmd -->
~~~~quarto