## Stufe II (Pflicht für alle)

Die folgenden Aufträge der Stufe II und III sind Pflicht. Der Ablauf ist der folgende: im Kursteam gibt es eine Exceldatei mit drei Tabs. Dort werden allen Personen aus diesem Kurs jeweils ein Zucker, eine Fettsäure und eine Aminosäure zugeordnet.

Deine Aufträge findest Du in den Abschnitten Stufe II und III dieses Dokuments beschrieben. Die Ergebnisse werden ganz normal an diese Aufgabe angehangen. **Bevor Du die Aufgabe als erledigt markierst**, werden die Berechnungsergebnisse in die Exceldatei von Dir selbst eingetragen. Dabei achtest Du, dass Du die Ergebnisse in der Zeile einträgst, die Deinem Namen zugeordnet ist. **Lösche nichts!**; der Zugriff wird archiviert und ist nachvollziehbar. 

Die notwendigen thermodynamischen Daten für die Angaben und Berechnungen findest Du einerseits in den Lerninhalten des Moduls Metabolismus und andererseits [hier](https://webbook.nist.gov/chemistry/). Hierbei suchst Du mittels des englischen Namens Deiner Substanz und verwendest anschliessend **Condensed phase thermochemistry data**. Dort kannst Du die neuesten Daten für die Standardenthalpie der Verbrennung $\Delta H\sub{c}^{\circ}$ ausfindig machen.  

```{r}
#| output: false

task <- tibble::tibble(
    task = "Zuckersüss",
    level = 2,
    base_points = 6,
    max_base_points = 6 
) |>
    dplyr::mutate(
        level_points = base_points * level,
        max_level_points = max_base_points * level
    )

tasks <- tasks |> tibble::add_row(task)
```

### `{r} task$task`

Zeige die Reaktionsgleichung für die thermische und metabolische Verbrennung Deines Zuckers. Gib die Standardenthalpie für beide Reaktionen an und berechne anschliessend den respiratorischen Quotienten für die Metabolisierung.     

[Du kannst `{r} task$level_points` und maximal `{r} task$max_level_points` Aufgabenpunkte bekommen. Punkte werden für Aussagen nur unter Einbeziehung und Beachtung von Fachsprache vergeben]{fg="purple"}

::: {.content-hidden unless-meta="show-rating"}

::: {fg="green-shade-3"}

Punkte gibt es für die korrekte Reaktionsgleichung. und dort für die korrekte Angabe von Sauerstoff\*, Wasser\*, Kohlenstoffdioxid\*. Für die beiden Standardenthalpien gibt es \*\* und respiratorischen Quotienten\*.

:::

:::

```{r}
#| output: false

task <- tibble::tibble(
    task = "Deftig",
    level = 2,
    base_points = 6,
    max_base_points = 6 
) |>
    dplyr::mutate(
        level_points = base_points * level,
        max_level_points = max_base_points * level
    )

tasks <- tasks |> tibble::add_row(task)
```

### `{r} task$task`

Zeige die Reaktionsgleichung für die thermische und metabolische Verbrennung Deiner Fettsäure. Gib die Standardenthalpie für beide Reaktionen an und den respiratorischen Quotienten für die Metabolisierung.     

[Du kannst `{r} task$level_points` und maximal `{r} task$max_level_points` Aufgabenpunkte bekommen. Punkte werden für Aussagen nur unter Einbeziehung und Beachtung von Fachsprache vergeben]{fg="purple"}

::: {.content-hidden unless-meta="show-rating"}

::: {fg="green-shade-3"}

Punkte gibt es für die korrekte Reaktionsgleichung. und dort für die korrekte Angabe von Sauerstoff\*, Wasser\*, Kohlenstoffdioxid\*. Für die beiden Standardenthalpien gibt es \*\* und den respiratorischen Quotienten\*.

:::

:::
